臺灣高等法院民事裁定　　　　　　　　　96年度抗字第1335號
抗　告　人　甲○○
相　對　人　乙○○
上列抗告人與相對人乙○○間假扣押事件，對於中華民國九十六
年七月二日臺灣士林地方法院九十六年度裁全字第二五六七號裁
定，提起抗告，本院裁定如下：
    主  文
原裁定廢棄。
相對人於原法院之假扣押聲請駁回。
聲請及抗告訴訟費用由相對人負擔。
    理  由
一、按債權人就金錢請求或得易為金錢請求之請求，欲保全強制
    執行者，得聲請假扣押。假扣押非有日後不能強制執行或甚
    難執行之虞者，不得為之。請求及假扣押之原因應釋明之。
    前項釋明如有不足，而債權人陳明願供擔保或法院認為適當
    者，法院得定相當之擔保，命供擔保後為假扣押，為九十二
    年二月七日總統令修正公布之民事訴訟法第五百二十二條第
    一項、第五百二十三條第一項及第五百二十六條第一項、第
    二項所明定。依上開規定可知，債權人聲請假扣押，應就其
    請求及假扣押之原因加以釋明。該項釋明如有不足，而債權
    人陳明願供擔保或法院認為適當者，法院得定相當之擔保，
    命供擔保後為假扣押。是債權人聲請假扣押，應就其請求及
    假扣押之原因即有日後不能強制執行或甚難執行之虞者加以
    釋明；而若債權人就其請求及假扣押之原因絲毫未予釋明，
    法院尚且不得命供擔保後為假扣押，遑論為准免供擔保之假
    扣押裁定（最高法院九十四年度台抗字第六六五號裁判意旨
    參照）本件債權人主張對於抗告人有新臺幣（下同）一百七
    十六萬元之債權，聲請為假扣押，並據提出買賣合約書、匯
    款單、存證信函及回執等件，以為釋明。原裁定依首開規定
    ，命供擔保以補釋明之不足後，准為假扣押。
二、抗告意旨略以：相對人為假扣押聲請，未依民事訴訟法第五
    百二十六條二項規定，釋明假扣押之原因，且兩造間就坐落
    臺北市○○區○○街一段三八五巷七號五樓之不動產買賣，
    抗告人僅收受四十四萬元，另四十四萬元係匯入兩造共同委
    任之安信建築經理股份有限公司所指定之履約保證帳戶，故
    相對人主張抗告人已收受八十八萬元，亦與事實不符云云。
    查，相對人聲請本件假扣押，僅提出上揭文件以資釋明，而
    上揭文件均僅足釋明兩造間有系爭債權爭執，就假扣押原因
    未提出證據以為釋明，空言唯恐抗告人於其解除系爭買賣契
    約後，另將其所有之財產予以逃避執行，倘今日不予假扣押
    ，而任其自由處分，將有日後不能執行或甚難執行受償之虞
    云云。揆諸上開說明，仍難據以認為相對人有浪費財產、增
    加負擔或就其財產為不利益之處分而即將成為無資力之不能
    強制執行，或將移住遠方或逃匿之日後甚難執行之虞等情形
    ，從而抗告人未就其聲請本件假扣押之原因，提出法院得即
    時調查之證據而釋明之，縱其陳明願供擔保以補其釋明之不
    足，抗告人本件假扣押之聲請，仍不應准許，原法院以相對
    人業已釋明所主張假扣押之原因為真實，准本件相對人假扣
    押之聲請者，尚有未洽，抗告意旨指摘原裁定不當，求予廢
    棄，並駁回假扣押之聲請，為有理由，應予准許。
三、據上論結本件抗告為有理由，爰裁定如主文。
中　　華　　民　　國　　96　　年　　9　　月　　29　　日
                      民事第十庭
                        審判長法　官  黃豐澤
　　　　　　　　　　　        法　官　林麗玲
　　　　　　　　　　　        法　官　吳光釗
正本係照原本作成。
本裁定除以適用法規顯有錯誤為理由，並經本院許可外，不得再
抗告。如提起再抗告，應於收受後10日內委任律師為訴訟代理人
向本院提出再抗告狀。並繳納再抗告費新台幣1000元。
中　　華　　民　　國　　96　　年　　10　　月　　3 　　日
　　　　　　　　　　　　　　　書記官  秦慧榮
